# 租赁和借款的区分

提问人：梯恩梯 时间：2022-09-01 20:02:41
请教各位老师： A公司（已经执行新租赁准则）与融资租赁公司签订了一项租赁协议，融资租赁购入一批光伏板，融资租赁公司将光伏板的购买价款直接支付给光伏板的生产厂家，A公司每年还款给融资租赁公司；合同本金 3 亿元，租期 6 年，前 3 年按照年利率5%付息，后三年按照年利率7%付息，到期后一次性偿还本金，租期结束后光伏板归A公司所有。我理解这项融资租赁合同本质上就是一项长期借款，按照合同本金确认固定资产和长期借款，按照每年实际支付的利息确认财务费用；但是前任会计师是按照未来现金流折现后确认的内涵利率，确认了使用权资产和租赁负债，然后按照摊余成本确认每期应确认的财务费用；请问那种处理方式更合适呢？
烦请陈老师及各位老师指点。
盼复，谢谢陈老师！@chenyiwei

回答人：chenyiwei
你的理解基本合理。这项融资租赁合同本质上就是一项长期借款，按照合同本金确认固定资产和长期借款，但利息支出应按照实际利率法逐年确认，而不是按照实际支付的利息确认。
此类安排的特点是：租赁公司仅仅是资金提供者的角色，仅承担来源于承租人的信用风险，从未取得对租赁物的控制权，也从未享有或承担租赁物所有权上的主要风险和报酬；租赁物的控制权由供应商直接转移给承租人。这种情况下的租赁名为直租，实际上相当于以在建租赁物为抵押的融资行为，更接近于不属于销售的售后租回业务。因此确认金融负债，而不是使用权资产和租赁负债，更为恰当。

提问人：xuxcpa 时间：2022-09-07 11:35:37
接问：租赁本身就是筹资，这显务套租赁准则哪一点不符？新准则学得不够，请指点

回答人：chenyiwei
差别在于：出租人是否先取得对租赁物的控制权，再将其转移给承租人？在主帖案例中，租赁物的控制权是由供应商直接转移给承租人的，未经过出租人。所以是纯融资行为。